臺灣臺中地方法院交通事件裁定　　　　　96年度交聲字第24號
原處分機關　交通路公路總局臺中區監理所臺中市監理站
異　議　人
即受處分人　甲○○
上列受處分人因違反道路交通管理處罰條例案件，對於交通部公
路總局臺中區監理所臺中市監理站95年10月26日所為之處分（原
處分：裁監稽違字第裁61-G6AA12451號、第裁61-G6AA13656號、
第裁61-G6AA13285號、第裁61-G6AA16652號、第裁61-G6AA16157
號、第裁61-G6AA17612號、第裁61-G6AA17463號、第裁61-G6AA1
7151號），聲明異議，經臺灣士林地方法院裁定管轄錯誤，移送
本院，本院裁定如下：
    主  文
異議均駁回。
    理  由
一、異議意旨略以：(一)異議人即受處分人甲○○現為中興大學學
    生，於今年暑假期間為賺取生活費及貼補家用而在補習班打
    工，且被派往苗栗工作，因每週只在周日回來臺中1天，為了
    節省開銷，乃將所騎乘之機車停放在臺中市○○○街上未劃
    設紅線之處（即如附表所示之地點）。迄至民國95年8月25日
    收到第1張罰單（違規時間95年8月10日）才知該地點不宜停
    車。異議人係奉公守法之學生，於95年8月25日收到第1張罰
    單時，即趕緊將前揭機車遷移他處，且隨即於95年8 月27日
    主動去繳納罰款（該部分業經異議人繳納罰緩結案，未在本
    件聲明異議範圍內），詎於同年月10日至25日期間內，卻另
    已在不知情的狀況下又被開了8張罰單，有些甚至是1天數張
    ，異議人實有不甘。(二)舉發員警在開罰單舉發時，並無留白
    單告知，且該地點並無明顯禁止停車標示，異議人在收到罰
    單之時離舉發之日已長達近半個月，如員警有告知之行為，
    異議人自不致有後續之違規行為。(三)員警雖是依：駕駛人不
    在場或未能將汽車移置者，每逾2小時，得「連續舉發」之
    規定，而連續舉發異議人如附表所示之違規行為。但依據道
    路交通管理處罰條例第56條：如汽車駕駛人不在車內時，得
    由交通執法者於舉發其違規後，使用民間拖吊車拖離之。異
    議人人在此訴求，員警固然有其執法之權責，但希望也能顧
    及人民，應符合適當性和比例原則。
二、原處分意旨則以：異議人所有之車號JRW-929號重型機車分
    別於附表所示時、地，有停車位置不依規定、在禁止臨時停
    車處所停車等違規事實，案經臺中市警察局第一分局繼中派
    出所以如附表所示之舉發通知單等予以舉發在案，復經原舉
    發機關於95年10月3日以中分一交字第0950043071號函覆原處
    分機關屬實，原處分機關乃據此認定異議人如附表所示之違
    規事實明確，爰依法就異議人如附表所示之違規行為各裁處
    罰鍰新臺幣（下同）600元。
三、本院認：
  (一)依道路交通安全規則第111條第1項第1款、第112條第1項第4
    款規定：人行道不得臨時停車、禁止臨時停車處所不得停車
    、設有禁止停車標誌、標線之處所不得停車，上開規定所設
    禁止停車之處所有兩種，其一為經劃設標線或設置標誌後始
    禁止停車之相對禁止停車處所，此際，標線、標誌之劃設具
    有創設性，其二則係禁止臨時停車處所等絕對禁止停車之處
    所，此種乃不待主管機關劃設標線或設置號誌，本質上即禁
    止停車，惟若設有禁止停車之標誌、標線，則僅具有提醒、
    督促駕駛人注意之作用而已。
  (二)次按汽車駕駛人停車時，在禁止臨時停車處所停車者，或停
    車時間、位置、方式、車種不依規定者，處新臺幣600元以
    上1,200元以下罰鍰；逕行舉發案件，逕行舉發汽車有第56
    條第1項規定之情形，而駕駛人不在場或未能將汽車移置每
    逾2小時，得連續舉發；道路交通管理處罰條例第56條第1項
    第1款、第9款及第85條之1第2項第2款分別定有明文。
  (三)再按道路交通管理處罰條例係為加強道路交通管理，維護交
    通秩序，確保交通安全而制定。而同條例第85條之1規定，則
    係對於汽車駕駛人違反同條例第56條第1項各款而為違規停車
    之行為，得為連續認定及通知其違規事件之規定，乃立法者
    對於違規事實一直存在之行為，考量該違規事實之存在對公
    益或公共秩序確有影響，除使主管機關得以強制執行之方法
    及時除去該違規事實外，並得藉舉發其違規事實之次數，作
    為認定其違規行為之次數，從而對此多次違規行為得予以多
    次處罰。道路交通管理處罰條例第56條第2項關於汽車駕駛
    人不在違規停放之車內時，執法人員得於舉發其違規後，使
    用民間拖吊車拖離違規停放之車輛，並收取移置費之規定，
    係立法者衡量各種維護交通秩序之相關因素後，合理賦予行
    政機關裁量之事項，不能因有此一規定而推論連續舉發並為
    處罰之規定，違反憲法上之比例原則。大法官釋字第604號亦
    著有解釋可資依循。
  (四)而查：本件異議人分別於如附表所示之時、地在禁止臨時停
    車處所即人行道上違規停車，嗣經臺中市警察局第一分局繼
    中派出所員警逕行予以舉發，有舉發通知單8張及採證照片9
    張附卷可稽，並為異議人所不爭執，應可認定。至異議人雖
    辯稱：不知此地不可停車云云。然依上開道路交通安全規則
    第111條第1項第1款、第112條第1項第4款明文規定「人行道
    」係不得臨時停車處所，不待道路交通管理機關設置禁止或
    警告標示，異議人既自承領有合格之駕駛執照，對此自應知
    之甚詳，已難謂為不知，且異議人於95年8月25日收到95年8
    月10日違規之舉發通知單後，亦不爭執該舉發之違規事實，
    而隨即主動繳納罰鍰等事實，併為異議人所述甚詳，有如前
    述，足見異議人對其將前揭機車停放在如附表所示之時、地
    之行為，係屬違反法令規定，而應受行政裁罰處罰者，顯具
    有相當之認識，是其前詞所辯，無非推諉，自不可信。又依
    前揭大法官會議之解釋意旨，舉發機關對於違反道路交通管
    理處罰條例第56條第1項之違規行為，因駕駛人不在車內，
    針對持續性之違規行為每逾2小時，得連續處罰，而本件同
    日舉發時間均相隔2小時以上，於法並無不合；再者，對於
    違規停車車輛之移置，道路交通處罰條例並未規定均應予以
    拖吊處置，且就如何移置違規停車車輛，亦係屬執行、作業
    性之事項，解釋上，自得由執行交通督導之勤務機關依其人
    力、經費及違規車輛妨礙交通安全之程度等情狀綜合考量後
    ，依職權裁量行之。而經核本件異議人之違規情狀，及其違
    規停放車輛之地點對於四周交通之衝擊性等各情，異議人之
    違規行為，尚無採行拖吊處置而據以立即排除以恢復交通之
    必要，是舉發機關就異議人之違規行為逕予舉發而未予拖吊
    ，其裁量權之行使，核屬適法、妥當，自應認係合法，異議
    人以此舉發機關執法失當云云，猶無理由。乃原處分機關以
    異議人如附表所示之違規事實明確，而分別就其各次違規行
    為均予裁處罰鍰600元，經核於法無違，應予維持。異議人
    遽引前詞聲明異議，為無理由，應予駁回。
據上論斷，應依道路交通案件處理辦法第19條，裁定如主文。
中　　華　　民　　國　　96　　年　　1 　　月　　23　　日
　　　　　　　　　　　交通法庭  法　官　林世民
以上正本證明與原本無異
如不服本裁定應於送達後5日內向本院提出抗告狀
      　　　　　　　　　　　　　書記官　紀俊源
中　　華　　民　　國　　96　　年　　1 　　月　　23　　日
附表：
┌──┬──────────┬───────┬──────┬────┐
│編號│ 違 規 時 間        │ 違 規 地 點  │舉 發 單 號 │裁罰金額│
├──┼──────────┼───────┼──────┼────┤
│ 1. │95年8月12日7時4分   │臺中市○○○街│G6AA12451號 │  600元 │
├──┼──────────┼───────┼──────┼────┤
│ 2. │95年8月12日12時53分 │同  上        │G6AA13656號 │  600元 │
├──┼──────────┼───────┼──────┼────┤
│ 3. │95年8月12日21時7分  │同  上        │G6AA13285號 │  600元 │
├──┼──────────┼───────┼──────┼────┤
│ 4. │95年8月15日16時14分 │同  上        │G6AA16652號 │  600元 │
├──┼──────────┼───────┼──────┼────┤
│ 5. │95年8月15日20時28分 │同  上        │G6AA16157號 │  600元 │
├──┼──────────┼───────┼──────┼────┤
│ 6. │95年8月17日17時51分 │同  上        │G6AA17612號 │  600元 │
├──┼──────────┼───────┼──────┼────┤
│ 7. │95年8月17日21時46分 │同  上        │G6AA17463號 │  600元 │
├──┼──────────┼───────┼──────┼────┤
│ 8. │95年8月22日21時16分 │同  上        │G6AA17151號 │  600元 │
└──┴──────────┴───────┴──────┴────┘
